【裁判字號】    98,基簡,1138
【裁判日期】    990126
【裁判案由】    給付借款
【裁判全文】
臺灣基隆地方法院基隆簡易庭民事判決
原      告  有限責任基隆市第二信用合作社
法定代理人  乙○○
訴訟代理人  簡志雄
被      告  甲○○
上列當事人間請求給付借款事件，本院於中華民國99年1 月19日
言詞辯論終結，判決如下：
    主  文
被告應給付原告新台幣壹拾貳萬玖仟肆佰拾陸元，及自民國九
十七年四月一日起至清償日止，按週年利率百分之十九點七一計
算之利息，暨按週年利率百分之一點九七一計算之違約金。
訴訟費用由被告負擔。
本判決得假執行。
    事實及理由
一、原告主張：被告於民國90年5 月間，與原告訂立信用卡使用
    契約，向原告請領信用卡使用，經原告審核後，發給卡號00
    00000000000000號信用卡予被告，依約被告得憑信用卡在特
    約商店簽帳消費，並得在聲請核給之信用額度內，選擇循環
    信用方式彈性付款，被告於繳款截止日前未繳足應繳總金額
    時，即視為循環信用之使用，逾期清償者除喪失期限利益外
    ，應另行給付按週年利率百分之19.71 計算之利息，及按上
    開利率百分之10計算之違約金，而被告未於約定期限內繳付
    款項，經原告於95年1 月終止被告使用上開信用卡，被告向
    中華民國銀行公會申請債務協商，兩造同意被告積欠債務合
    計新台幣（下同）15萬3,793 元，被告自95年9 月起分120
    期，分期清償各項債務，並約定如未依協議書清償，未到期
    部分視為全部到期，除不得再依協商機制申請協商外，各債
    務回復依原契約約定辦理，而被告依協商條件還款至97年3
    月後，即未再按期還款，尚欠12萬9,436 元未清償，依協議
    所有債務視為到期，故起訴請求等語。並聲明：被告應給付
    原告12萬9,436 元，及自97年4 月1 日起至清償日止，按週
    年利率百分之19.71 計算之利息，暨按上開利率百分之10計
    算之違約金。。
二、被告陳稱原告之主張為真實，惟其現無力清償債務等情。
三、經查，原告主張之事實，業據原告提出與其所述相符之信用
    卡申請書、約定條款、信用卡消費帳款、銀行公會債務協商
    協議書、協商繳款信用卡利息試算明細報表為證，又被告於
    本院審理時，到庭就原告主張之事實自認，堪認原告之主張
    為可採；至於被告雖自陳無資力清償債務等情，然此非得作
    為拒絕給付之理由。從而，原告依據消費借貸契約之法律關
    係，請求被告給付如主文第1 項所示之本金、利息及違約金
    ，為有理由，應予准許。
四、本件係標的金額在50萬元以下之財產權訴訟，依民事訴訟法
    第427 條第1 項規定，適用簡易程序，本院既為被告敗訴之
    判決，即應依民事訴訟法第389 條第1 項第3 款之規定，依
    職權宣告假執行。
五、訴訟費用負擔之依據：民事訴訟法第78條。
中    華    民    國    99    年    1     月    26    日
                  基隆簡易庭法  官  邰婉玲
以上正本係照原本作成。
如對本判決上訴，須於判決送達後20日內，向本院提出上訴狀。
中    華    民    國    99    年    1     月    26    日
                            書記官  王毓嫻

司法院資訊處製作；財團法人民間司法改革基金會備份。
